臺灣宜蘭地方法院刑事判決　　　　　　　　　　　　　九十三年度易字第一四一號
　　公　訴　人　臺灣宜蘭地方法院檢察署檢察官
　　被　　　告　戊○○
　　　　　　　　己○○
　　　　　　　　丁○○
　　　　　　　　庚○○
右列被告因傷害案件，經檢察官提起公訴（九十二年度偵字第二九二八號），本院判
決如左：
    主  文
戊○○、己○○、丁○○、庚○○共同傷害人之身體，各處罰金壹仟元，罰金如易服
勞役，以參佰元折算壹日。
    事  實
一、戊○○、己○○、庚○○三人與倪金鳳係兄弟姊妹關係，丁○○為己○○之子，
    乙○○為倪金鳳之夫，丙○○、甲○○則為倪金鳳之子女。倪金鳳與乙○○、丙○○、甲○○共同於民國九十二年七月拾日上午七時許，前往戊○○位於宜蘭縣
    五結鄉○○○路十一之七號之住處，欲參加倪金鳳母親之告別式，戊○○、己○○、庚○○因不允倪金鳳參加，遂與倪金鳳、乙○○、丙○○及甲○○發生口角
    爭執，戊○○、己○○、庚○○及丁○○竟基於共同傷害之犯意聯絡，分別徒手
    拉扯毆打乙○○、丙○○及甲○○三人，造成乙○○受有胸部挫傷紅腫二乘以一
    公分、擦傷二乘以零點一公分、臀部抓傷零點二乘以零點二公分二處、左膝擦傷
    零點五乘以零點三公分、右膝擦傷一乘以零點一公分、挫傷紅腫二乘以一公分、
    一乘以一公分之傷害，丙○○受有左肘挫傷皮下瘀血一乘以一公分、右小腿抓傷
    五乘以零點一公分、右手第四指擦傷零點三乘以零點一公分、第五指擦傷零點二
    乘以零點一公分之傷害，甲○○受有胸部抓傷紅腫五乘以零點三公分、右腋下抓
    傷紅腫四乘以零點三公分、兩側大腳趾各零點五乘以零點二公分、零點三乘以零
    點二公分抓傷、頸部抓傷各一乘以零點四公分、三乘以零點五公分之傷害。
二、案經被害人乙○○、丙○○、甲○○訴由宜蘭縣警察局羅東分局報請臺灣宜蘭地
    方法院檢察署檢察官偵查起訴。
    理  由
一、訊據被告戊○○、己○○、丁○○、庚○○均矢口否認有上述傷害犯行，被告戊○○辯稱：倪金鳳一進門就罵我，他們先動手推我，我們有發生口角，他女兒打
    我時，我就推開，我並沒有打他云云；被告己○○辯稱：我也沒有動手，被告戊○○被丙○○打時，我就上前推開，把他們全部拉開云云；被告丁○○辯稱：我
    沒有打他們，被告戊○○跟倪金鳳一家四人在拉扯時，我把他們拉開，我並沒有
    動手打他們云云；被告庚○○辯稱：我也是拉開他們，他們來鬧場云云。經查：
（一）右揭事實，業據告訴人乙○○、丙○○及甲○○於警詢、偵查及本院審理中指
      述甚詳，而告訴人乙○○、丙○○、甲○○於當日案發後，隨即至行政院衛生
      署宜蘭醫院（下稱宜蘭醫院）驗傷結果，確受有如事實欄所示之傷害，此亦有
      行宜蘭醫院驗傷診斷書三紙在卷可稽。被告等四人雖均辯稱僅與告訴人乙○○
      、丙○○、甲○○等人發生拉扯，並無傷害之犯行云云，然以告訴人三人所受
      之傷勢觀之，除有擦傷之外，另有胸部等處有紅腫等挫傷或抓傷之傷害，則若
      被告四人僅與告訴人三人發生拉扯，而有不慎跌倒之情事，當不可能在胸部發
      生紅腫挫傷或抓傷之傷害。參以證人辛○○亦證稱：當天告別儀式，告訴人他
      們要來祭拜的時候，我舅舅他們（即被告戊○○等人）不讓告訴人她們祭拜，
      就發生拉扯，我舅舅叫她們回去，她們不回去，被告己○○跟告訴人乙○○拉
      扯，告訴人的小孩都圍過來，丁○○就去拉開戊○○和己○○等語明確（本院
      九十三年七月十四日審理筆錄參照），更可徵當日被告等四人有與告訴人三人
      發生激烈爭執而有拉扯之行為因而造成告訴人三人之傷害等情無誤。故被告四
      人辯稱並無傷害之犯行云云，尚難採信。
（二）告訴人甲○○固指稱被告庚○○有持手腕大小之木棍毆打告訴人乙○○，而告
      訴人丙○○、甲○○固指述被告丁○○手持鐵椅子毆擊告訴人甲○○等情，然
      查告訴人乙○○所受之傷害為胸部挫傷紅腫二乘以一公分、擦傷二乘以零點一
      公分、臀部抓傷零點二乘以零點二公分二處、左膝擦傷零點五乘以零點三公分
      、右膝擦傷一乘以零點一公分、挫傷紅腫二乘以一公分、一乘以一公分，此有
      宜蘭醫院出具之驗傷診斷書在卷可稽，則若被告庚○○確有持手腕大小之木棍
      毆打告訴人乙○○，則以木棍毆擊人之力量甚大，當會在告訴人乙○○之身上
      留有傷痕，然以告訴人乙○○之驗傷診斷書觀之，其所受之傷勢大多為擦傷、
      抓傷之傷害，而挫傷紅腫之部位亦僅有右膝二乘以一公分、一乘以一公分，胸
      部挫傷紅腫二乘以一公分之傷痕，不可能為以木棍毆擊所造成之傷害，況告訴
      人丙○○亦證稱：被告庚○○打我爸爸、弟弟和媽媽，是用手等語明確（本院
      九十三年七月十四日審理筆錄參照），亦與告訴人甲○○所指述之情節不符，
      故告訴人甲○○指述庚○○有持手腕大小之木棍毆打告訴人乙○○等語，顯難
      採信。又告訴人甲○○所受之傷害為胸部抓傷紅腫五乘以零點三公分、右腋下
      抓傷紅腫四乘以零點三公分、兩側大腳趾各零點五乘以零點二公分、零點三乘
      以零點二公分抓傷、頸部抓傷各一乘以零點四公分、三乘以零點五公分，此亦
      有宜蘭醫院驗傷診斷書附卷可參，告訴人甲○○所受之傷害均為抓傷，則若被
      告丁○○有持鐵椅子毆打告訴人甲○○之行為，則以鐵椅子之重量非輕，毆擊
      身體後，當會留下所毆擊之嚴重傷痕，而告訴人甲○○係於當日案發後即至醫
      院驗傷，所受之傷害應不可能隨即消退，亦不可能呈現抓傷之型態，故告訴人
      甲○○、丙○○此部分之指述亦難採納。
（三）綜上所述，被告戊○○、己○○、丁○○、庚○○確有徒手拉扯及毆打告訴人
      乙○○、丙○○及甲○○三人之傷害犯行，被告等四人辯稱僅有拉扯而無傷害
      等情，顯不足採。本件事證明確，應依法論科。
二、核被告等四人所為，均係犯刑法第二百七十七條第一項之傷害罪。被告等四人就
    上揭犯行，有犯意之聯絡及行為之分擔，皆為共同正犯。被告四人以一傷害行為
    ，同時造成告訴人乙○○、丙○○、甲○○三人之傷害，為想像競合犯，應從一
    重論處。被告等四人傷害告訴人三人之犯行，係以徒手為之，並無持木棍及鐵椅
    子之行為，已如前述，公訴人認被告手持木棍及鐵椅子毆打告訴人三人，尚有未
    洽，併此敘明。爰審酌被告等四人與告訴人因雙方素有怨隙發生爭執，即出手毆
    人成傷，侵害他人身體法益，惟造成告訴人之傷勢輕微，顯係一時思慮欠周為本
    件犯行，及其犯罪動機、手段、犯後態度等一切情狀，分別量處如主文所示之刑
    ，並均諭知易服勞役之折算標準。
據上論斷，應依刑事訴訟法第二百九十九條第一項前段，刑法第二十八條、第二百七
十七條第一項、第五十五條、第四十二條第一項，罰金罰鍰提高標準條例第一條前段
、第二條，判決如主文。
本案經檢察官鄭雅方到庭執行職務
中        華        民        國    九十三    年    七    月    二十八  日
                                臺灣宜蘭地方法院刑事第二庭
                                    審判長法  官   林  明  山
                                          法  官   謝  佩  玲
                                          法  官   鄭  貽  馨
右正本證明與原本無異。
如不服本判決，應於判決送達後十日內向本院提出上訴狀( 應附繕本 )。
                                          書記官   陳  蒼  仁
中        華        民        國    九十三    年    八    月     二     日
附錄論罪法條
中華民國刑法第二百七十七條第一項
 (普通傷害罪)
傷害人之身體或健康者，處三年以下有期徒刑、拘役或一千元以下罰金。
犯前項之罪因而致人於死者，處無期徒刑或七年以上有期徒刑；致重傷者
，處三年以上十年以下有期徒刑。
